

Laëtitia M. Descottes

PRÊTE POUR UN EMPLOI DANS LE DOMAINE DE LA CONCEPTION GRAPHIQUE

Profil

Enrichie d'une formation en alternance dans le domaine du design graphique, j'ai 21 ans et je suis à la recherche d'un emploi de graphiste dans une entreprise dynamique. Cela me permettra de pouvoir mettre en pratique et de développer mes compétences graphiques, tant dans le domaine print que numérique.

Contact



06 01 76 78 35



laetitia.descottes@outlook.com



https://laetitiamnz.github.io/portfolio/



8 Rue Louis Pergaud 38080 L'ISLE D'ABEAU



Laëtitia DESCOTTES

Intérêts



Expériences

Graphiste illustratrice

Je dessine des illustratrions et met en page un livre pour enfants

Septembre 2019 - Janvier 2020

Graphiste chez un enseigniste

Je réalise des logos, des enseignes, des habillages de vitrines, des mises en page de dépliants et de menu boards mais aussi des maquette de décoration d'intérieur. Je gère des impressions grands formats et des découpes d'adhésifs.

Flash Enseignes 69100 Villeurbanne Aout 2018 - Juin 2019

Stage en agence de communication

J'effectue des visuels pour les restaurants McDonald's et des conceptions sur grands formats avec beaucoup de contraintes.
Com'Advance
69400 Limas
Juin - Juillet 2018

Stage en entreprise de graphisme

Je conçois des vignettes facebook, je réalise des brochures et apporte des idées pour des projets en cours.

Le P'tit Zèbre Communication 71000 Mâcon Décembre 2017

Stage en entrep<mark>rise de</mark> photogravure e<mark>t graphisme</mark>

Je suis le processus d'impression, conçois des packagings et des affiches. Graphicone 69400 Villefranche-sur-Saône Avril 2017

Compétences

Photoshop Illustrator InDesign Adobe Xd AfterEffect Flexi SAi Pack Office

SE | PremierePro Anglais lu & compris
Allemand lu & compris
Espagnol lu & compris

Organisée
Curieuse
Appliquée
Force de proposition

Formations

Études

BTS Design Graphique option médias numériques L'AFIP 69100 Villeurbanne 2017-2019

MANAA L'AFIP 69100 Villeurbanne 2016-2017

<u>Diplômes obtenus</u>

BTS Design Graphique option médias numériques 69100 Villeurbanne 2019

Bac ES mention Assez Bien 01600 Trévoux 2016

Permis B 01600 Trévoux 2016

Cycle 1, 2 et 3 en formation musicale et saxophone 69250 Neuville-sur-Saône 2011